【裁判字號】    99,交聲,37
【裁判日期】    990129
【裁判案由】    聲明異議
【裁判全文】
臺灣高雄地方法院交通事件裁定          99年度交聲字第37號
原處分機關  高雄市政府交通局
異  議  人  甲○○
上列異議人即受處分人因違反道路交通管理處罰條例案件，對於
高雄市政府交通局民國98年12月4 日所為之處分（原處分案號：
高市交裁字第裁32-V00000000號），聲明異議，本院裁定如下：
    主  文
異議駁回。
    理  由
一、聲明異議意旨略以：異議人即受處分人甲○○駕駛車牌號碼
    XS- 6903號自用小客車，於民國98年8 月20日15時02分許，
    在臺26線南向8 公里處，因「限速70公里，經測速時速101
    公里，超速31公里」，為屏東縣政府警察局恆春分局員警以
    雷達測速儀器拍照後逕行舉發，原處分機關爰依道路交通管
    理處罰條例第40條及第63條第1 項第1 款之規定，裁處異議
    人罰鍰新臺幣（下同）1,800 元並記違規點數1 點等語。惟
    據本件照片及異議人親至現場查看，上開舉發地點未設置測
    速告示牌，且屏東縣政府警察局恆春分局所提供之照片上之
    測速告示牌之顏色、樣式與一般路面所見不同，上方亦無「
    紅圈黑字」之速率限制，其告示牌及取締方式未合規定，爰
    依法聲明異議等語。
二、按汽車駕駛人，行車速度超過規定之最高時速，或低於規定
    之最低時速，除有第43條第1 項第2 款情形外，處新臺幣1,
    200 元以上2,400 元以下罰鍰，併計違規點數1 點，道路交
    通管理處罰條例第40條、第63條第1 項第1 款分別定有明文
    。次按汽車駕駛人之行為有下列情形之一，當場不能或不宜
    攔截製單舉發者，得逕行舉發：七、經以科學儀器取得證據
    資料證明其行為違規、前項第七款之科學儀器應採固定式，
    並定期於網站公布其設置地點。但汽車駕駛人之行為屬下列
    情形之一者，不在此限：九、行車速度超過規定之最高速限
    或低於規定之最低速限。對於前項第九款之違規行為，採用
    固定或非固定式科學儀器取得證據資料證明者，於一般道路
    須至少於100 公尺，於高速公路、快速公路須至少於300 公
    尺前，明顯標示之，同條例第7 條之2 第1 項第7 款、第2
    項但書第9 款、第3 項亦有明定。
三、經查：
  (一)異議人甲○○駕駛車牌號碼XS-6903號自用小客車，於98 年
    8月20日下午15時02分許，行經台26線南向8公里處，經警以
    測速器照相逕行舉發，原處分機關因而依道路交通管理處罰
    條例第40條之規定，裁處異議人罰鍰1,800 元乙節，為異議
    人所不爭執，復有屏東縣政府警察局舉發違反道路交通管理
    事件通知單、高雄市政府交通局違反道路交通管理事件裁決
    書各1份在卷可稽，此部分事實堪以認定。
  (二)異議人固以上揭情詞置辯，惟按道路交通管理處罰條例第7
    條之2 第3 項規定之立法目的，不外表明科處違規人行政裁
    罰之終極目的乃在敦促駕駛人依行車速限駕駛，是以科學儀
    器採證，應由主管機關在明顯處告示，用以提醒駕駛人依道
    路限速行駛，以期在駕駛人避免受罰之心理下，達到依行車
    速限駕駛進而維護行車安全之最大效益，尚非謂如有違反，
    駕駛人超速行駛之違規行為即應不罰，甚為明確。則異議人
    以主管機關未依法設置警告標誌為由聲明異議，已非的論。
    況且，本件員警於前開時、地取締時，已在該路段測速照相
    地點100 公尺前之中央分隔島前端之號誌桿設置「前有測速
    照相」之顯目警告標示，此有屏東縣政府警察局恆春分局98
    年11月18日恆警交裁字第0980017454號函暨所附警示牌面照
    片在卷可稽，足認取締機關已依法在取締地點前100 公尺處
    設置明顯警告標示，是異議人辯稱其行車當時及事後返回現
    場再次查看均未見何警示牌云云，顯係圖卸之詞，要無可採
    。至於異議人雖辯稱：屏東縣政府警察局恆春分局所提供之
    照片上之測速告示牌之顏色、樣式與一般路面所見不同，上
    方亦無「紅圈黑字」之速率限制，其告示牌及取締方式未合
    規定云云，然法律對測速告示牌之設立樣式位置並無強制規
    定，異議人此部分辯解亦不足採。
四、綜上所述，原處分機關以異議人超速行駛之違規事實明確，
    依道路交通管理處罰條例第40條及第63條第1項第1款之規定
    ，裁處異議人罰鍰1,800元，並記違規點數1點，於法有據，
    異議人執前開情詞聲明異議，洵無理由，應予駁回。
據上論斷，應依道路交通案件處理辦法第19條，裁定如主文。
中    華    民    國    99    年    1     月    29    日
                  交通法庭  法  官  黃宣撫
以上正本證明與原本無異。
如不服本裁定，應於收受送達後5 日內向本院提出抗告狀。
中    華    民    國    99    年    1     月    29    日
                            書記官  林姵妤

司法院資訊處製作；財團法人民間司法改革基金會備份。
